【裁判字號】    95,破抗,13
【裁判日期】    950712
【裁判案由】    宣告破產
【裁判全文】
臺灣高等法院高雄分院民事裁定          95年度破抗字第13號
抗  告  人  甲○○
訴訟代理人  尤挹華律師
            郭正鵬律師
上列抗告人因聲請宣告破產事件，對於民國95年5 月17日臺灣高
雄地方法院95年度破字第21號所為裁定提起抗告，本院裁定如下
：
    主  文
抗告駁回。
抗告程序費用由抗告人負擔。
    理  由
一、本件抗告人在原審聲請意旨略以：伊為臺灣現代船務代理公
    司職員，每月收入新台幣（下同）30,000元，但因罹患精神
    官能症，無法控制購買慾望，向多家銀行辦理辦理多張現金
    卡、信用卡、及辦理信用貸款，債務總額達3,370,000 元，
    每月應負擔之最低應繳額度遠超過聲請人之每月薪資，伊已
    無法負擔，況家中尚有幼子待撫養，伊之資產為將來之薪資
    ，及尚能向親友借支之300,000 元，負債顯然大於資產，而
    不足清償積欠之債務，為此聲請破產云云。
二、原審以：按破產，對債務人不能清償債務者宣告之，破產法
    第57條定有明文。又法院就破產之聲請，依職權為必要之調
    查，倘債務人確係毫無財產可構成破產財團，或債務人之財
    產不敷清償破產財團之費用及財團之債務，無從依破產程序
    清理其債務時，得以無宣告破產之實益，裁定駁回聲請（最
    高法院86年度台抗字第479 號裁定參照）。本件抗告人積欠
    債權人華南商業銀行等多家銀行之債務達3,616,694 元，除
    據其陳明在卷外，並有債權人中國信託商業銀行、台北富邦
    商業銀行、安信信用卡公司、香港上海匯豐商業銀行、慶豐
    商業銀行、臺灣新光商業銀行等之陳報狀在卷可證，然抗告
    人名下並無任何財產，財產總額為零，有其提出之財產歸戶
    資料1 份在卷可證，而抗告人另主張其尚能向親友借支之款
    項300,000 元，並非確實存在之財產，且亦屬其債務而非其
    財產。從而。抗告人之財產顯不足清償破產人與其家屬之必
    要生活費，及其他破產管理人之報酬、破產財團之管理費用
    等其他財團費用及財團債務，破產財團自無由成立，而無從
    依破產程序清理其債務，本件並無宣告破產之實益，因而裁
    定駁回其聲請，經核原裁定並無違誤。
三、抗告意旨略以：原審對於抗告人所稱尚能向親友借支之300,
    000 元之實際狀況究竟為借款或係親友無償提供之協助，與
    是否確實存在，未訊問抗告人或給予釋明之機會，自有不當
    云云。惟查在其聲請狀內表明該30萬元係其可向親友借支之
    款，既係借款自屬抗告人之債務，並無不明晰之處，則其謂
    原審未予釋明之機會，而指摘原裁定不當，自屬無據，其抗
    告非有理由，應予駁回。
四、據上論結，本件抗告為無理由，依破產法第5 條，民事訴訟
    法第495 條之1 第1 項、第449 條第1 項、第95條、第78條
    ，裁定如主文。
中    華    民    國    95    年    7     月    12    日
                              民事第一庭
                                  審判長法官     黃金石
                                  法      官     林紀元
                                  法      官     林健彥
以上正本證明與原本無異。
如不服本裁定應於送達後10日內向本院提出再抗告狀 (並按他造
當事人之人數附繕本)， 並繳納再抗告費新臺幣1,000 元。再為
抗告非以其違背法令為理由，不得再為抗告。
中    華    民    國    95    年    7     月    12    日
                                  書  記  官     張宗芳


司法院資訊處製作；財團法人民間司法改革基金會備份。
